【裁判字號】    98,抗,360
【裁判日期】    981118
【裁判案由】    聲請再審
【裁判全文】
臺灣高等法院高雄分院刑事裁定           98年度抗字第360號
抗  告  人
即  被  告  甲○○
                    (現另案於臺灣臺東監獄泰源分監執行中)
上列抗告人因違背安全駕駛之公共危險案件，不服臺灣高雄地方
法院中華民國98年9 月30日所為駁回聲請再審之裁定（98年度聲
再字第56號）提起抗告，本院裁定如下：
    主  文
原裁定撤銷，發回臺灣高雄地方法院。
    理  由
一、本件抗告意旨略以：原確定判決未與抗告人即被告甲○○最
    後陳述之機會，自有違反刑事訴訟法第379 條第11款當然違
    背法令之情形。又抗告人案發當日係與朋友飲酒後，由友人
    騎機車載至橋邊吹風，本身並無駕車行為，且係突遭5 、6
    名少年持大鎖棍棒與電擊棒，搶奪身上財物毆打致傷，並非
    因酒後駕車不勝酒力而自摔成傷，而醫院之酒測值亦屬誇大
    不實，原審罔顧既存之證據，仍駁回抗告人再審之聲請，對
    抗告人何其不公，為此依刑事訴訟法第403 條第1 項規定提
    起抗告云云。
二、按聲請再審，由判決之原審法院管轄；第一審法院依被告在
    偵查中之自白或其他現存之證據，已足認定其犯罪者，得因
    檢察官之聲請，不經通常審判程序，逕以簡易判決處刑；對
    於適用簡易程序案件所為裁定有不服者，得抗告於管轄之第
    二審地方法院合議庭；前項之抗告，準用第4 編之規定，刑
    事訴訟法第426 條第1 項及第449 條第1 項前段、第455 條
    之1 第4 項、第5 項分別定有明文。又刑事訴訟法第284 條
    之1 亦規定除簡式審判程序、簡易程序及第376 條第1 款、
    第2 款所列之罪之案件外，第一審應行合議審判。準此，地
    方法院對於應適用簡易程序之案件，所為之裁判，其法院組
    織即應以獨任法官行之，庶符上開規定之意旨（參民事訴訟
    法第436 條第1 項之規定亦明）。
三、經查，本件抗告人即被告甲○○因違背安全駕駛致交通危險
    罪，經檢察官聲請原審簡易庭逕以簡易判決處刑，嗣由原審
    簡易庭獨任法官以交通法庭名義於民國97年2 月27日以97年
    度審交簡字第169 號逕以簡易判決處刑有期徒刑3 月，如易
    科罰金，以新臺幣1000元折算1 日，而於97年4 月15日確定
    之事實，業經本院調取該案卷宗核閱無訛。是原審既係依檢
    察官之聲請，逕以97年度審交簡字第169 號簡易判決處刑，
    則該案確定後，抗告人對之聲請再審，依前揭規定，自亦應
    由原審適用簡易程序而以簡易庭之組織即由獨任法官受理裁
    判之。惟原審卻以「刑事第九庭」法官組成合議庭審判之，
    事後固於98年10月26日依職權裁定更正其法庭名義為「高雄
    簡易庭」（見本院卷第13頁），惟其法院之組織仍為三位法
    官所組成之合議庭。是揆諸前揭規定及說明，原審以98年聲
    再字第56號駁回抗告人再審之聲請，其法院之組織即有不合
    法之情形。另依上開說明，本件抗告人如對原審駁回其再審
    聲請之裁定有所不服，自應向原審管轄之第二審地方法院合
    議庭提起抗告。乃抗告人因依循原審裁定正本曉示之記載，
    而誤向本院提起抗告，亦有不當，併予指明。且原審法院既
    有前揭可議之處，仍應由本院將原裁定撤銷，發回原法院依
    法更行妥適處理。至原審裁定正本雖曉示記載「如不服本裁
    定，應於收受送達後5 日內向本院提出抗告狀」等語，惟該
    記載與法律規定不符，顯屬誤載，況得否提起抗告及應向何
    法院提起，仍應依法律規定為之，不因裁定正本之附記有誤
    而改變，附此敘明。
四、據上論斷，應依刑事訴訟法第413條前段，裁定如主文。
中    華    民    國    98    年    11    月    18    日
                    刑事第三庭  審判長法  官  莊崑山
                                      法  官  張意聰
                                      法  官  莊松泉
以上正本證明與原本無異。
本裁定不得再抗告。
中    華    民    國    98    年    11    月    18    日
                                      書記官  葉淑華


司法院資訊處製作；財團法人民間司法改革基金會備份。
